【裁判字號】    99,台上,4995
【裁判日期】    990812
【裁判案由】    違反毒品危害防制條例
【裁判全文】
最高法院刑事判決            九十九年度台上字第四九九五號
上  訴  人  甲○○
上列上訴人因違反毒品危害防制條例案件，不服台灣高等法院高
雄分院中華民國九十九年六月三日第二審判決（九十九年度上訴
字第八九九號，起訴案號：台灣高雄地方法院檢察署九十九年度
毒偵字第一三四號），提起上訴，本院判決如下：
    主  文
上訴駁回。
    理  由
按刑事訴訟法第三百七十七條規定，上訴於第三審法院，非以判
決違背法令為理由，不得為之。是提起第三審上訴，應以原判決
違背法令為理由，係屬法定要件。如果上訴理由書狀並未依據卷
內訴訟資料，具體指摘原判決不適用何種法則或如何適用不當，
或所指摘原判決違法情事，顯與法律規定得為第三審上訴理由之
違法情形，不相適合時，均應認其上訴為違背法律上之程式，予
以駁回。又依刑事訴訟法第三百五十條、第三百六十一條、第三
百六十二條、第三百六十七條規定，不服地方法院之第一審判決
而上訴者，須提出上訴書狀，並應敘述具體理由，為上訴必備之
程式。倘所提出之書狀未敘述上訴理由，或僅曾以言詞陳述上訴
理由者，均應於上訴期間屆滿後二十日內補提理由書於第一審法
院。第一審法院經形式審查，認逾期未補提上訴理由者，應定期
間先命補正；逾期未補正者，為上訴不合法律上之程式，應以裁
定駁回。又雖已提出上訴理由，但所提非屬具體理由者，則由第
二審法院以上訴不合法律上之程式，判決駁回。而所謂具體理由
，必係依據卷內既有訴訟資料或提出新事證，指摘或表明第一審
判決有何採證認事、用法或量刑等足以影響判決本旨之不當或違
法，而構成應予撤銷之具體事由，始克當之（例如：依憑證據法
則具體指出所採證據何以不具證據能力，或依憑卷證資料，明確
指出所為證據證明力之判斷如何違背經驗、論理法則）。若僅泛
言原判決認定事實錯誤、違背法令、量刑失之過重或輕縱，而未
依上開意旨指出具體事由；或形式上雖已指出具體事由，然該事
由縱使屬實，亦不足以認為原判決有何不當或違法者（例如：對
不具有調查必要性之證據，法院未依聲請調查亦未說明理由，或
援用證據不當，但除去該證據仍應為同一事實之認定），皆難謂
係具體理由，俾與第二審上訴制度旨在請求第二審法院撤銷、變
更第一審不當或違法之判決，以實現個案救濟之立法目的相契合
，並節制濫行上訴。本件上訴人甲○○因施用第一級毒品，經第
一審判處有期徒刑七月，上訴人不服提起第二審上訴，原判決以
其上訴理由狀僅泛稱：上訴人坦承犯行，已知悔悟，犯後態度良
好，施用毒品是自戕行為，並未危害他人，請求從輕量刑等語，
並未具體敘述第一審判決有何違背法令之處，因認上訴人在第二
審之上訴不合法律上之程式，而予以駁回，並不經言詞辯論為之
。已詳予論述其法律上之依據，從形式上觀察，並無所謂違背法
令之情形。上訴意旨對原判決如此論斷，究竟有何違背法令之情
形，未具體指摘，僅泛稱：上訴人係於搶奪案警詢中自首施用毒
品，犯後坦承犯行並供出毒品來源，請求撤銷原判決，依刑法第
六十二條及第五十九條規定酌減其刑等語。於法律審之本院，始
執其之前所未曾主張之事由，指摘原判決不當，難認係依據卷內
訴訟資料執為指摘之適法上訴第三審理由。本件上訴為違背法律
上之程式，應予駁回。
據上論結，應依刑事訴訟法第三百九十五條前段，判決如主文。
中    華    民    國  九十九  年    八    月   十二   日
                      最高法院刑事第一庭
                          審判長法官  董  明  霈
                                法官  林  茂  雄
                                法官  張  祺  祥
                                法官  黃  正  興
                                法官  陳  東  誥
本件正本證明與原本無異
                                      書  記  官
中    華    民    國  九十九  年    八    月   十七   日
                                                      Ｅ

司法院資訊處製作；財團法人民間司法改革基金會備份。
